【裁判字號】    97,抗,341
【裁判日期】    970723
【裁判案由】    返還擔保金
【裁判全文】
臺灣高等法院臺中分院民事裁定  97年度抗字第341號
抗 告 人  甲○○
上列抗告人與相對人證豐股份有限公司、羅錦銓等人間返還擔保
金事件，對於民國97年6月25日臺灣臺中地方法院97年度聲字第
1357號裁定，提起抗告，本院裁定如下：
    主  文
抗告駁回。
抗告程序費用由抗告人負擔。
    理  由
一、按供擔保人證明「受擔保利益人」同意返還者，法院應依供
    擔保人之聲請，以裁定命返還其提存物，民事訴訟法第104
    條第1項第2款定有明文。前開規定，於其他依法令供訴訟上
    之擔保者準用之，亦為同法第106條所明定。
二、抗告人聲請意旨略以：聲請人（即抗告人）前遵原法院96年
    度裁全字第2138號假扣押裁定，為擔保假扣押執行，並提供
    新台幣234,000元為擔保，而提存在案（案號：原96年存字
    第1276號。現受擔保利益人即相對人證豐股份有限公司已同
    意聲請人領回本件擔保金，為此依上開規定聲請裁定命返還
    擔保金。
三、原法院則以：該院96年度裁全字第2138號聲請假扣押一案，
    其供擔保金之受擔保利益人除證豐股份有限公司外，尚包括
    該公司之原法定代理人彭武男。是以，聲請人欲依上開法條
    規定聲請本院裁定命返還擔保金者，應併提出彭武男同意聲
    請人返還之證明，惟聲請人僅提出證豐股份有限公司（現任
    法定代理人乙○○）同意之證明，尚有不足，故予駁回返還
    擔保金之聲請。
四、抗告意旨雖以：抗告人聲請假扣押之財產係證豐股份有限公
    司所有，並未包括該公司之原法定代理人彭武男個人之財產
    在內，原裁定認受擔保利益人尚包括彭武男個人在內，尚有
    不合，爰提出抗告，求為將原裁定廢棄。
五、惟查，本件抗告人前以有對證豐股份有限公司及其前任法定
    代理人彭武男二人有保全債權之必要，而請求原法院裁定准
    予假扣押，業經原法院96年裁全字第2138號裁定准予提供擔
    保後得為假扣押在案，此固有本院向原法院資訊系統調取之
    裁定影本一份在卷足，然依裁定所示，系爭擔保金之受擔保
    利益人，除證豐股份有限公司，尚包括其前任法定代理人彭
    武男在內，是抗告人欲取回擔保金，自應依規定取得其二人
    之同意方得為之，然因抗告人僅提出證豐股份有限公司（現
    任法定代理人乙○○）之同意書，並未一併提出彭武男之同
    意書，原法院因以駁回其請求返還擔保金之聲請，洵無不合
    ，抗告意旨徒以其查封者係證豐股份有限公司之財產，與彭
    武男無涉，故無須取得彭武男之同意，自難准許，其抗告應
    予駁回。
六、依民事訴訟法第495條之1第1項、第449條第1項、第95條、
    第78條，裁定如主文。
中    華    民    國    97    年    7     月    23    日
                  民事第二庭    審判長法  官  邱森樟
                                      法  官  翁芳靜
                                      法  官  謝說容
以上正本係照原本作成。
不得再抗告
                                      書記官  胡美娟
中    華    民    國    97    年    7     月    24    日
                                                      Ａ


司法院資訊處製作；財團法人民間司法改革基金會備份。
